臺灣板橋地方法院民事判決　　　　　　　 96年度訴字第642號
原　　　告　丁○○
訴訟代理人　陳德峰律師
複代　理人　楊偉奇律師
被　　　告　甲○○
訴訟代理人　王有民律師
複代　理人　洪主雯律師
被　　　告　戊○○
　　　　　　　　　　　1號
訴訟代理人　余敏長律師
上列當事人間請求返還消費借貸款事件，經本院於民國96年11月
21日言詞辯論終結，判決如下：
    主      文
原告之訴及假執行之聲請均駁回。
訴訟費用由原告負擔。
    事實及理由
一、原告主張
（一）被告甲○○、戊○○2 人（下或合稱被告）為經營餐飲業
      ，向訴外人蔡麗華承租坐落於門牌號碼臺北市市○○道○
      段181 號房屋（下稱相關房屋），逐年簽立租約，因於簽
      約時需同時交付押金及當年度12個月（民國89年12月至92
      年11月）租金支票，而原告在美商花旗銀行板橋分行（下
      稱花旗銀行）設立帳號000000000 號支票存款（即通稱之
      甲存）帳戶，又被告甲○○原係原告男友，故被告合意，
      由被告甲○○至原告住所洽借支票，以被告戊○○個人名
      義就相關房屋與蔡麗華簽訂租約，由被告甲○○擔任租約
      承租人之連帶保證人。由於被告甲○○聲稱邀請原告入夥
      ，原告除同意給付現金外，再分3 次於住所地交付支票（
      分3 次，每次分別交付13張、12張、12張，共計37張，面
      額合計新臺幣〈下同〉2,424,841 元，即如附表所示37紙
      支票〈下合稱系爭支票〉）予被告甲○○，供被告戊○○
      作為給付租約押租金之付款憑證。然被告從未由經營事業
      支付任何款項予原告，原告誤信被告口頭要約，自認為合
      夥人之一而按期給付系爭支票票款。豈料被告自始謊稱邀
      請原告入夥，實行其等共同借貸之行為，嗣原告履次催告
      後，始確定被告並無邀請入夥之真意。揆諸本件事實，被
      告甲○○出面分別於89、90、91年底，向其女友即原告借
      取系爭支票，並由被告戊○○逐年承租相關房屋，並將被
      告甲○○所借取系爭支票，交付訴外人即房東蔡麗華之代
      理人丙○○，故被告借用原告系爭支票，交付丙○○轉交
      屋主蔡麗華，達成租賃目的；又被告借票係供作其等合夥
      承租相關房屋用，是被告自應對原告負連帶清償責任，為
      此依消費借貸、連帶債務之法律關係，提起本件訴訟。
（二）系爭支票應兌現之金錢，業經原告依票據法第4 條第1 項
      規定委託花旗銀行無條件支付款項與訴外人蔡麗華。原告
      復依票據法第139 條第1 項規定，就系爭支票正面均劃平
      行線二道，交由丙○○代理收取後，交付本人蔡麗華存入
      其之帳戶，且已全部兌現。被告甲○○雖抗辯其於系爭支
      票各個票期前均交付票面金額予原告，然原告從未收到任
      何與系爭支票有關之金錢，故被告抗辯已交付金錢顯係託
      辭，並不足採。
（三）就被告甲○○抗辯：
　１、被告甲○○固抗辯原告無財力可支付系爭支票等情，惟查
      系爭支票全部經原告之花旗銀行甲存帳戶交換支出。次查
      ，原告除已支出之金額外，另其於花旗銀行另設立之帳號
      0-000000-000號活期存款（即通稱之乙存）帳戶自89年12
      月至92年11月止月平均餘額達316,491 元，可佐證原告財
      力無虞，有支付能力，被告甲○○上開抗辯僅屬臆測，與
      事實不符，並不足採。
  ２、被告甲○○復主張系爭支票係由其支付，應就此負舉證責
      任，惟證人乙○○於96年8 月28日期日證稱：「（問：本
      件事件證人是否知曉？）我91年入股後，詢問為何向女友
      （即原告）借支票付租金？有無還款？他說有。」，「（
      問：被告甲○○有無說明如何還款？）沒有。」，「（問
      ：證人有無看過甲○○還錢？）沒有。」等語，按前揭證
      詞顯示，被告甲○○曾向原告借票之事實，但未看過被告
      甲○○還款，故被告甲○○就「已還款」之抗辯，並未舉
      證，顯係託辭。
（四）就被告戊○○抗辯：
      次按本件被告意欲合夥經營事業需承租店面，但需以支付
      「支票」以代租金，故由被告甲○○出面向原告借取支票
      ，再行訂定租約，同時交付系爭支票與屋主之代理人丙○○。爰此租金之債權債務關係，存在於被告與屋主蔡麗華
      間，本件兩造間存在借貸關係，而原告與蔡麗華間存在票
      據關係，並無原因關係，故被告主張原告與蔡麗華間有原
      因關係，卻忽略被告與屋主間之租賃關係，顯有誤會。
（五）是原告聲明：被告應連帶給付原告2,424,841 元，及如附
      表編號１至３７所示支票之票面金額，各自如附表編號１
      至３７所示發票日之翌日起，均至清償日止，按週年利率
      5%計算之利息，暨以供擔保為條件之假執行宣告。
二、被告甲○○則以：
（一）被告甲○○確實曾由合夥人即被告戊○○出名，向訴外人
      蔡麗華承租其所有相關房屋，做為合夥事業所經營之「一
      品花雕雞」餐廳（下稱餐廳）使用，被告合夥之餐廳確實
      向原告借用系爭支票，用以支付租金。
（二）惟被告並未邀原告出資合夥經營餐廳，原告從未曾為餐廳
      之合夥股東，亦未出資。另被告甲○○均每月交付現金予
      原告存入其甲存帳戶以支付到期之支票。被告迄今並未積
      欠原告任何款項。且原告與被告甲○○原為同居之男女朋
      友，被告合夥經營餐廳，因需簽發支票用以支付每月租金
      ，因此乃向原告商借其支票使用。惟每月支票到期日前，
      均由被告甲○○將票面金額以現金方式交付於原告，並存
      入系爭支票之甲存帳戶內用以清償票款。故原告起訴主張
      系爭支票之票面金額為借款、並請求被告清償借款，實無
      理由。
（三）另由以下之事證，亦均足以證明系爭支票票面金額之款項
      均係由被告甲○○支付，原告實際並未支付任何款項：
  １、被告交付現金予原告存入其甲存帳戶之事實，有證人即合
      夥股東乙○○可為證。
  ２、原告與被告甲○○於89年至92年同居期間並無工作，無收
      入來源，其根本無資力為被告支付每月65,000元之到期票
      款，長達3 年期間總計240 餘萬元。
  ３、被告所合夥經營之餐廳自開設以來，即廣受消費大眾之好
      評，生意極佳，況被告甲○○係與其他股東合夥，個人所
      佔股份僅約半數，亦即僅負擔盈虧半數責任，並非被告甲○○個人獨資經營，原告縱使基於男女朋友情誼暫不追究
      被告甲○○部分，亦不可能在被告甲○○與他人合夥經營
      事業賺錢情況下，竟長期代墊全部每月65,000元，3 年期
      間共計240 餘萬元之租金票款。且縱使被告不為給付，原
      告亦無可能眼見餐廳生意興隆，然而，自己卻於分文未收
      下，竟仍默默每月支付65,000元之租金票款長達3 年之久
      ，共計240 餘萬元，原告行為實不合常情至極。
  ４、再者，240 餘萬元之款項並非小數目，系爭支票票款如原
      告主張係由其支付，則原告何以遲至4 年後今日始起訴請
      求89年至92年間之款項？此與常理亦有違背。
（四）本件係由於被告甲○○與原告分手多年後，於96年1 月初
      另與相戀年餘之女友結婚，原告恐因此心有不甘，遂誣指
      被告甲○○並未給付租金票據款項，而向被告請求給付上
      揭金額。另有關原告指述不實部份，尚有原告自稱被告甲○○邀其參與投資等情，惟查被告合夥每月均有合夥股東
      分配紅利，原告從未出資，更從無分配紅利可言。惟原告
      竟編照事實謊稱出資等情，顯係出於掩飾其長期代墊支票
      款項之不合理指述，以其「股東身分」而為之「合理化」
      的不實說法。準此，原告主張有所不實，已照然若揭。
（五）是被告甲○○聲明：
  １、原告之訴及假執行之聲請均駁回。
  ２、如受不利判決，被告願供擔保請准免為假執行。
三、被告戊○○則以：
（一）按「當事人主張有金錢借貸關係存在，須就其發生所須具
      備之特別要件即金錢之交付及借貸意思表示一致負舉證之
      責任，若僅證明有金錢之交付，未證明借貸意思表示互相
      一致者，尚不能認有金錢借貸關係之存在。」，「被上訴
      人係基於消費者借貸關係而請求，支票非可當然代替借據
      ，自應就上訴人有借款之事實負舉證責任。」，「票據為
      無因證券，票據行為不要因行為，即不以給付之原因為成
      立要素，自不得因被上訴人曾在上訴人簽發之支票上背書
      或領款，而推斷被上訴人有向上訴人借用同額款項之事實
      。」（最高法院81年度臺上字第2372號判決、58年度臺上
      字第2392號判決、70年度臺上字第560 號判決意旨供參）
      ，故消費借貸關係除證明有金錢之交付外，另須借貸之合
      意，而於票據或支票上背書，均不得作為借貸之證明。本
      件原告主張其與被告戊○○間有消費借貸法律關係，惟所
      舉證之票據，票據正面既載明禁止背書轉讓，且僅載明發
      票人與受款人，並無戊○○之背書，僅有原告自列被告戊○○為背書人之明細，自不足證明被告戊○○背書於該票
      據，縱曾背書，實務上亦並不得作為消費借貸法律關係之
      證明，已如前述，復以原告又未證明與被告戊○○間有金
      錢之交付，其空言主張與被告戊○○間有消費借貸關係，
      自屬無據。
（二）原告泛言被告應「共同給付」，究竟主張被告等是否應負
      連帶責任，仍未見其具體特定。蓋被告戊○○與原告並無
      消費借貸關係，已如前述，故原告如主張被告應負連帶責
      任，自應舉證被告等有民法第272 條明示或法律規定連帶
      責任之情事；如非連帶責任，則原告究竟主張戊○○向其
      借貸多少金額，應返還金額若干？依據事實為何？亦應舉
      證以實其說，乃原告既無法就上開情事舉證，所訴即不足
      取。
（三）又連帶債務之成立，乃數人負同一債務，明示對於債權人
      各負全部給付之責任者，如無明示時，以法律有規定者為
      限，為民法第272 條所明定，故連帶債務之「連帶」，係
      債權人與數債務人以約定或法定方式而發生，非基於債務
      人間內部約定或法定關係，前者為各連帶債務人與債權人
      間之外部關係，迥異於後者債帶債務人間之內部關係，自
      不得逕將債務人間之內部關係，解為與債權人與數債務人
      間連帶責任之法定或約定。本件原告認與被告之連帶債務
      係基於被告間之合夥關係等情，惟原告主張與被告成立消
      費借貸乃外部關係，業經被告否認，縱論屬實，被告從未
      與原告約定或有何法定連帶責任，依上開說明，殊難以被
      告合夥之內部關係，解為與原告成立連帶債務之外部關係
      ，原告稱被告之連帶責任係基於合夥關係，洵非有據。
（四）又原告於起訴狀稱被告戊○○應返還借款，無非以系爭支
      票之背書及租約為其論據，惟支票背書不足為消費借貸之
      證明，遑論原告所舉支票僅部分有被告之背書，多數無被
      告之背書；而租約係發生於被告戊○○與訴外人蔡麗華間
      ，與原告無關，乃獨立於原告主張消費借貸以外之法律關
      係，二者互無因果，亦不足證明原告與被告戊○○間有消
      費借貸之合意及借款之交付，被告戊○○從未收受原告借
      款，亦無與原告有消費借貸之合意，原告空言主張與被告
      戊○○間有消費借貸關係，自不足採。
（五）證人丙○○證稱為其蔡麗華處理租賃事宜，租約由被告戊○○簽立，被告甲○○為連帶保證人，簽約時被告均在場
      ，又被告甲○○與原告為男女朋友，故未要求被告甲○○
      ，僅請戊○○於支票上背書，旨在擔保票據之履行等情；
      準此：
　１、被告戊○○簽立租約並於交付系爭支票時在場，並不足以
      證明被告戊○○向原告借貸金錢。
　２、被告戊○○於系爭支票上背書，僅在擔保票據債務之履行
      ，初不論被告戊○○於支票上之背書不連續，尚難遽論應
      負票據背書責任，遑論背書為票據責任，與本件請求無涉
      。抑有進者，被告戊○○背書之目的僅在票據債務之履行
      ，益足證被告戊○○與原告間確無消費借貸之事實。
（六）原告與被告甲○○當時為男女朋友，其間是否有消費借貸
      關係，業經被告甲○○否認，被告戊○○固無從置喙，亦
      與被告戊○○無涉；而被告戊○○未曾向原告借錢確屬實
      情，要難以被告合夥開設餐廳，共同向訴外人蔡麗華承租
      相關房屋，遽論被告戊○○與原告間有消費借貸關係，被
      告戊○○經原告以連帶債務人共同起訴實屬無辜，何況，
      證人即被告甲○○之兄乙○○擔任餐廳帳務，對餐廳金錢
      往來甚為瞭然，其既證稱被告甲○○與合夥餐廳均未積欠
      原告任何債務，顯見被告戊○○與原告間確無消費借貸關
      係，至為灼然。
（七）是被告戊○○聲明：
  １、原告之訴及假執行之聲請均駁回。
  ２、如受不利判決，被告願供擔保請准免為假執行。
四、原告主張之上開情事，業據其提出系爭支票、租約、原告於
    花旗銀行綜合存款月結單等件為證（見本院卷第5 至25、58
    至131 頁），被告固就被告合夥經營餐廳之情事，且對系爭
    支票、租約形式上之真正不為爭執，惟否認與原告間有何消
    費借貸之法律關係存在，並分別以上開情詞置辯，原告既係
    以消費借貸之法律關係為本件請求，是兩造間是否有如原告
    主張之消費借貸關係，厥為本件重要之爭執，合先敘明。
五、按「當事人主張有利於己之事實者，就其事實有舉證之責任
    。」，民事訴訟法第277 條前段定有明文。是依「民事訴訟
    如係由原告主張權利者，應先由原告負舉證之責，若原告先
    不能舉證，以證實自己主張之事實為真實，則被告就其抗辯
    事實即令不能舉證，或其所舉證據尚有疵累，亦應駁回原告
    之請求。」，「請求履行債務之訴，除被告自認原告所主張
    債權發生原因之事實外，應先由原告就其主張此項事實，負
    舉證之責任，必須證明其為真實後，被告於其抗辯事實，始
    應負證明之責任，此為舉證責任分擔之原則。」（最高法院
    17年上字第917 號、43年臺上第377 號判例意旨參照）。次
    按「稱消費借貸者，謂當事人一方移轉金錢或其他代替物之
    所有權於他方，而約定他方以種類、品質、數量相同之物返
    還之契約。」，民法第474 條第1 項亦規定甚明，是依上開
    規定，消費借貸契約於性質上係屬要物契約，除須交付金錢
    或其他代替物並移轉所有權於他方，尚須當事人間具有借貸
    意思表示之合致，始能成立，即若僅證明有金錢之交付，未
    證明借貸意思表示互相一致者，尚不能認有金錢借貸關係之
    存在。繼按「被上訴人係基於消費者借貸關係而請求，支票
    非可當然代替借據，自應就上訴人有借款之事實負舉證責任
    。」，「票據為無因證券，票據行為不要因行為，即不以給
    付之原因為成立要素，自不得因被上訴人曾在上訴人簽發之
    支票上背書或領款，而推斷被上訴人有向上訴人借用同額款
    項之事實。」（最高法院58年度臺上字第2392號判決、70年
    度臺上字第560 號判決意旨參照）。原告雖主張其借票予被
    告之行為應係消費借貸等情，被告甲○○雖不否認上開借票
    行為，惟與被告戊○○均否認兩造間有何消費借貸之法律關
    係。經查：
（一）原告主張因被告合夥經營餐廳，由被告戊○○出面向訴外
      人蔡麗華承租相關房屋供營業使用，而由被告甲○○擔任
      租約之連帶保證人，因需每年換約，遂被告甲○○出面分
      別於89、90、91年底，向其女友即原告借取系爭支票等情
      ，易言之，原告於該3 年年底，每年均一次簽發12個月份
      租金額、以每月1 日為發票日之支票（其中89年底第一次
      簽發時尚另簽發押租金額之支票），以租約租金每月65,0
      00元計算，其每年均一次簽發面額至少達780,000 元之支
      票交付被告甲○○，而揆諸系爭支票之發票日均係每月1
      日，是單自借票之事實以觀，系爭支票均僅能評價係被告
      合夥事業承租相關房屋「將來未到期租金」屆期能支付之
      「擔保」，因系爭支票之發票日均在交付予相關房屋所有
      人蔡麗華之後相當時期，是於原告借票予被告甲○○之際
      ，被告未來交付租金之方法可能出於多端，或可能由原告
      所主張由其甲存帳戶之資金付款，惟被告若以「現金支付
      蔡麗華後，再將該期之相關支票取回以返還原告」方式為
      之，亦無不可，是單就原告借票予被告甲○○之情事以觀
      ，因「借票時」尚無從確定未來之支付方式為何，殊不得
      僅憑此借票之情事，即認兩造間具有消費借貸之法律關係
      ，是本件應評價兩造是否具有消費借貸關係之事實，應在
      於借票之後「租金實際交付行為」，是原告主張兩造間借
      票之行為即存在消費借貸關係等情，尚無可採。
（二）原告雖復主張：用以支付相關房屋租金之系爭支票票款，
      均係由原告之甲存帳戶內之款項所支出等情，作為兩造間
      存有消費借貸法律關係之證明等情，被告甲○○固就系爭
      支票票款形式上係由原告甲存帳戶所支付之事實不為爭執
      ，惟與被告戊○○悉否認原告上開兩造間具有消費借貸關
      係之主張，被告甲○○並以：其於系爭支票票期屆至前，
      均曾以相關房屋租金以現金交付原告等情為辯，固為原告
      所否認，惟查原告上開之舉證，至多僅能證明「系爭支票
      票款係由其甲存帳戶所支出」之事實，惟此項票款之支出
      係基於何法律關係為之，與系爭支票之原因關係相同，均
      可能發諸多端，而無法僅由以其甲存帳戶支付票款之事實
      ，即可推論其支付票款係基於兩造間消費借貸之法律關係
      為之，是原告此部分之主張，亦無從為其有利之證明。
（三）原告於本件固一再主張系爭支票及票款支付之原因關係為
      兩造間之消費借貸關係，非惟被告所否認，且由其相關書
      狀及陳述尚嫌含混，是本院認有訊問當事人本人之必要。
      經查：
  １、原告陳稱：「當初是說兩造三人共同做餐飲，就自然而然
      有錢出錢，有力出力，我有錢、有票，故開立系爭37張票
      。．．．以被告戊○○為承租人名義簽，被告甲○○為連
      帶保證人，我負責開立支票予房東，第1 年連同押金，共
      開立13張支票，隨後第2 年、第3 年就各開12張，合計共
      37張。」，「（問：第1 年、第2 年、第3 年租金支票，
      為如何交付？）第1 年是簽約完成時即交付支票、第2 年
      、第3 年，是我於家中開好支票，在交給被告甲○○轉交
      給房東。」，「（問：兩造三人如何約定合夥經營餐飲，
      其權利義務如何約定？）我們並沒有很清楚約定權利義務
      ，我只知道出錢出票，被告甲○○負責管帳、被告戊○○
      負責內外場。」等語（見本院卷第182 頁），是由原告本
      人上開陳述，即已清楚表明其之所以交付系爭支票及支付
      票款予被告甲○○，係出於加入被告合夥事業之出資，並
      非基於消費借貸之意。
  ２、次以，原告復陳稱：「（問：開立付租金之支票，應為何
      人負擔？）應由管帳的甲○○交付，但他都沒有付，被告
      甲○○在一開始營業時跟我說等店賺錢之後，再把錢都給
      我，亦可分紅，可是都沒有付。」，「（問：92年12月起
      ，該店是否仍在營運，租金如何給付？）有營運，甲○○
      說租金由他付就好。」，「（問：甲○○既於該時能付租
      金，為何於該時未向被告索討？）我沒想那麼多，且當時
      我與甲○○是男女朋友，感情還很好。」等語（見本院卷
      第183 頁），另參以被告甲○○陳述：「當初我與被告戊○○承租房屋要開店，因我們2 人都沒有支票，原告當時
      為我女友，而原告有支票，我並有告訴原告該事，原告願
      意提供，並開立支票，所以我們就將支票交給房東，原告
      僅願提供支票，並無願提供票款支付，因我每月都有交房
      租給原告。」，「（問：如何交付給原告？）我都直接拿
      現金給原告。」諸語（見本院卷第184 頁），是原告既稱
      系爭支票所用以支付相關房屋租金，本應由被告甲○○負
      擔，而被告甲○○亦陳稱雖由原告簽發系爭支票，然每月
      票款仍由其以現金交付原告，是原告與被告甲○○於簽發
      之初本係約定由甲○○支付票款，再酌以各個年度租金額
      至少均達780,000 元、數額非少之情狀，足資證明原告簽
      發系爭支票並借予被告甲○○之初，應係出自一種類似被
      告甲○○委託原告以簽發支票及利用原告甲存帳戶付款之
      委託關係，原告應無於簽發系爭支票並借票予告甲○○之
      初，即同意將系爭支票上所表彰之票款一併借予被告甲○○，縱或原告主張其以自己所有之金錢並以其甲存帳戶支
      付票款之情事為真，然此並非出於其與被告甲○○間有何
      消費借貸之合意所生，是系爭支票票款之支付既非出於兩
      造間之消費借貸，在原告未證明兩造間借貸意思表示互相
      一致者，自不能認有金錢借貸關係之存在。
（四）按連帶債務之成立，乃數人負同一債務，明示對於債權人
      各負全部給付之責任者，如無明示時，以法律有規定者為
      限，為民法第272 條所明定，故連帶債務之「連帶」，係
      債權人與數債務人以約定或法定方式而發生，非基於債務
      人間內部約定或法定關係，前者為各連帶債務人與債權人
      間之外部關係，迥異於後者債帶債務人間之內部關係，自
      不得逕將債務人間之內部關係，解為與債權人與數債務人
      間連帶責任之法定或約定。原告固又主張消費借貸關係存
      在於兩造之間，非惟被告所否認外，惟其於本件相關之主
      張及陳述，其所指之借用人似僅有被告甲○○一人，而未
      及於被告戊○○，原告雖又以因被告間具有合夥關係，是
      被告應就此消費借貸之債務負連帶清償責任等情，惟此消
      費借貸之借用人究係被告甲○○一人？抑或被告所成立之
      合夥？在法律上應為不同之評價，且以原告與被告甲○○
      於簽發系爭支票時為男女朋友關係以觀，被告戊○○自無
      可能僅因與被告甲○○成立合夥，即進而就此與被告甲○○連帶負擔與合夥無關之債務。
（五）原告固另陳稱：因被告不承認原告與其等間具有合夥關係
      ，惟原告支付系爭支票之票款為事實，被告亦應連帶將錢
      返還原告等情，非惟被告所否認，且原告既無法舉證證明
      兩造間就消費借貸達成合致之情事，其既以消費借貸之法
      律關係為本件請求，自難謂有理。
六、綜上所述，原告之主張並無可採，尤以原告本人親自陳稱其
    簽發支票之初本係為加入被告合夥餐廳之出資等語，更與消
    費借貸契約無涉。從而，原告基於消費借貸及連帶債務之法
    律關係，請求被告連帶給付原告2,424,841 元，及如附表編
    號１至３７所示支票之票面金額，各自如附表編號１至３７
    所示發票日之翌日起，均至清償日止，按週年利率5%計算之
    利息，為無理由，其假執行之聲請亦失所附麗，自應併予駁
    回。
七、本件事證已臻明確，兩造其餘攻擊防禦方法及舉證，經本院
    審酌後，或與本件之爭執無涉，或對本件判決結果不生影響
    ，爰不一一論述，併此敘明。
八、訴訟費用負擔之依據：民事訴訟法第78條。
中　　華　　民　　國　　96　　年　　12　　月　　12　　日
                  民事第二庭法　官　鍾啟煌
以上正本係照原本作成。
如對本判決上訴，須於判決送達後20日內，向本院提出上訴狀，
上訴臺灣高等法院（應按他造人數提出繕本）。
中　　華　　民　　國　　96　　年　　12　　月　　12　　日
                            書記官　張國仁
┌──────────────────────────────────────────────┐
│附表                                                                                        │
├──┬───┬──────────┬──────┬─────────┬────────┬──┤
│編號│發票人│  付    款    人    │發  票  日  │票面金額（新臺幣）│ 支  票  號  碼 │備考│
├──┼───┼──────────┼──────┼─────────┼────────┼──┤
│１  │丁○○│美商花旗銀行板橋分行│89年12月1 日│49,841元          │0000000         │    │
├──┼───┼──────────┼──────┼─────────┼────────┼──┤
│２  │丁○○│美商花旗銀行板橋分行│89年12月1 日│100,000元         │0000000         │    │
├──┼───┼──────────┼──────┼─────────┼────────┼──┤
│３  │丁○○│美商花旗銀行板橋分行│90年1 月1 日│65,000元          │0000000         │    │
├──┼───┼──────────┼──────┼─────────┼────────┼──┤
│４  │丁○○│美商花旗銀行板橋分行│90年2 月1 日│65,000元          │0000000         │    │
├──┼───┼──────────┼──────┼─────────┼────────┼──┤
│５  │丁○○│美商花旗銀行板橋分行│90年3 月1 日│65,000元          │0000000         │    │
├──┼───┼──────────┼──────┼─────────┼────────┼──┤
│６  │丁○○│美商花旗銀行板橋分行│90年4 月1 日│65,000元          │0000000         │    │
├──┼───┼──────────┼──────┼─────────┼────────┼──┤
│７  │丁○○│美商花旗銀行板橋分行│90年5 月1 日│65,000元          │0000000         │    │
├──┼───┼──────────┼──────┼─────────┼────────┼──┤
│８  │丁○○│美商花旗銀行板橋分行│90年6 月1 日│65,000元          │0000000         │    │
├──┼───┼──────────┼──────┼─────────┼────────┼──┤
│９  │丁○○│美商花旗銀行板橋分行│90年7 月1 日│65,000元          │0000000         │    │
├──┼───┼──────────┼──────┼─────────┼────────┼──┤
│１０│丁○○│美商花旗銀行板橋分行│90年8 月1 日│65,000元          │0000000         │    │
├──┼───┼──────────┼──────┼─────────┼────────┼──┤
│１１│丁○○│美商花旗銀行板橋分行│90年9 月1 日│65,000元          │0000000         │    │
├──┼───┼──────────┼──────┼─────────┼────────┼──┤
│１２│丁○○│美商花旗銀行板橋分行│90年10月1 日│65,000元          │0000000         │    │
├──┼───┼──────────┼──────┼─────────┼────────┼──┤
│１３│丁○○│美商花旗銀行板橋分行│90年11月1 日│65,000元          │0000000         │    │
├──┼───┼──────────┼──────┼─────────┼────────┼──┤
│１４│丁○○│美商花旗銀行板橋分行│90年12月1 日│65,000元          │0000000         │    │
├──┼───┼──────────┼──────┼─────────┼────────┼──┤
│１５│丁○○│美商花旗銀行板橋分行│91年1 月1 日│65,000元          │0000000         │    │
├──┼───┼──────────┼──────┼─────────┼────────┼──┤
│１６│丁○○│美商花旗銀行板橋分行│91年2 月1 日│65,000元          │0000000         │    │
├──┼───┼──────────┼──────┼─────────┼────────┼──┤
│１７│丁○○│美商花旗銀行板橋分行│91年3 月1 日│65,000元          │0000000         │    │
├──┼───┼──────────┼──────┼─────────┼────────┼──┤
│１８│丁○○│美商花旗銀行板橋分行│91年4 月1 日│65,000元          │0000000         │    │
├──┼───┼──────────┼──────┼─────────┼────────┼──┤
│１９│丁○○│美商花旗銀行板橋分行│91年5 月1 日│65,000元          │0000000         │    │
├──┼───┼──────────┼──────┼─────────┼────────┼──┤
│２０│丁○○│美商花旗銀行板橋分行│91年6 月1 日│65,000元          │0000000         │    │
├──┼───┼──────────┼──────┼─────────┼────────┼──┤
│２１│丁○○│美商花旗銀行板橋分行│91年7 月1 日│65,000元          │0000000         │    │
├──┼───┼──────────┼──────┼─────────┼────────┼──┤
│２２│丁○○│美商花旗銀行板橋分行│91年8 月1 日│65,000元          │0000000         │    │
├──┼───┼──────────┼──────┼─────────┼────────┼──┤
│２３│丁○○│美商花旗銀行板橋分行│91年9 月1 日│65,000元          │0000000         │    │
├──┼───┼──────────┼──────┼─────────┼────────┼──┤
│２４│丁○○│美商花旗銀行板橋分行│91年10月1 日│65,000元          │0000000         │    │
├──┼───┼──────────┼──────┼─────────┼────────┼──┤
│２５│丁○○│美商花旗銀行板橋分行│91年11月1 日│65,000元          │0000000         │    │
├──┼───┼──────────┼──────┼─────────┼────────┼──┤
│２６│丁○○│美商花旗銀行板橋分行│91年12月1 日│65,000元          │0000000         │    │
├──┼───┼──────────┼──────┼─────────┼────────┼──┤
│２７│丁○○│美商花旗銀行板橋分行│92年1 月1 日│65,000元          │0000000         │    │
├──┼───┼──────────┼──────┼─────────┼────────┼──┤
│２８│丁○○│美商花旗銀行板橋分行│92年2 月1 日│65,000元          │0000000         │    │
├──┼───┼──────────┼──────┼─────────┼────────┼──┤
│２９│丁○○│美商花旗銀行板橋分行│92年3 月1 日│65,000元          │0000000         │    │
├──┼───┼──────────┼──────┼─────────┼────────┼──┤
│３０│丁○○│美商花旗銀行板橋分行│92年4 月1 日│65,000元          │0000000         │    │
├──┼───┼──────────┼──────┼─────────┼────────┼──┤
│３１│丁○○│美商花旗銀行板橋分行│92年5 月1 日│65,000元          │0000000         │    │
├──┼───┼──────────┼──────┼─────────┼────────┼──┤
│３２│丁○○│美商花旗銀行板橋分行│92年6 月1 日│65,000元          │0000000         │    │
├──┼───┼──────────┼──────┼─────────┼────────┼──┤
│３３│丁○○│美商花旗銀行板橋分行│92年7 月1 日│65,000元          │0000000         │    │
├──┼───┼──────────┼──────┼─────────┼────────┼──┤
│３４│丁○○│美商花旗銀行板橋分行│92年8 月1 日│65,000元          │0000000         │    │
├──┼───┼──────────┼──────┼─────────┼────────┼──┤
│３５│丁○○│美商花旗銀行板橋分行│92年9 月1 日│65,000元          │0000000         │    │
├──┼───┼──────────┼──────┼─────────┼────────┼──┤
│３６│丁○○│美商花旗銀行板橋分行│92年10月1 日│65,000元          │0000000         │    │
├──┼───┼──────────┼──────┼─────────┼────────┼──┤
│３７│丁○○│美商花旗銀行板橋分行│92年11月1 日│65,000元          │0000000         │    │
└──┴───┴──────────┴──────┴─────────┴────────┴──┘
